---
title: "Lubridate"
author: "Athos Damiani"
---

```{r setup, include=FALSE}
knitr::opts_chunk$set(echo = TRUE)
```

## Lubridate

O pacote lubridate faz o trabalho com datas ser muito mais fácil. Ela foi criada por Garrett Grolemund e Hadley Wickham.

```{r}
library(lubridate)
library(magrittr)
library(dplyr)
```

Resumo do que aprenderemos:

- transformar character de diversos formatos em data.
- transformar data em character de diversos formatos.
- extrair informações das datas `y m d h m s`
- funções úteis (`today()`, `now()`, etc)
- timezones
- operações aritméticas com datas
- gerar datas

Vamos usar o banco de dados `lakers` para os exemplos.

## Transformar `character` em `date`

```{r}
df <- data_frame(`entrada` = c("")
                 , `função` = c("")
                 , `saída` = c(""))
```


Exemplos com datas

```{r}
lakers %>% 
  select(date) %>% 
  mutate(`date %>% ymd` = date %>% ymd,
         `date %>% ymd_hm` = date %>% ymd_hm) %>% 
  head %>%
  knitr::kable()
```

Exemplos com datas e horas

```{r}
lakers %>% 
  select(date, time) %>% 
  mutate(`paste(date, time) %>% ymd` = paste(date, time) %>% ymd,
         `paste(date, time) %>% ymd_hm` = paste(date, time) %>% ymd_hm,
         `time %>% hm` = time %>% hm,
         `time %>% hms` = time %>% hms
         ) %>% 
  head %>%
  knitr::kable()
```


## Transformar `date` em `character`


## Extrair informações de datas


## Funções úteis


## Operações aritméticas entre datas


## Gerar datas

