---
title: "A classe date"
author: "Athos Damiani, William Amorim"
---

```{r, message=FALSE, warning=FALSE, include=FALSE}
knitr::opts_chunk$set(
  collapse = TRUE, 
  out.width = "60%", out.height = "60%",
  fig.retina = 2
)
```

```{r, include=FALSE}
library(lubridate)
```


## A classe "date"

Datas no R são tratadas como um tipo especial de objeto, com classe `date`. Há várias formas de criar objetos dessa classe:

```{r}
data_string <- "21-10-2015"
class(data_string)

data_date <- date(data_string)
class(data_date)

data_as_date <- as_date(data_string)
class(data_as_date)

data_mdy <- dmy(data_string)
class(data_mdy)
```

Veja que as funções `date()` e `as_date()` converteram a *string* para data, mas não devolveram o valor esperado. A função `dmy()` resolve esse problema estabelecendo explicitamente a ordem dia-mês-ano. Existem funções para todas as ordens possíveis: `dmy()`, `mdy()`, `myd()`, `ymd()`, `ydm()` etc.

As funções `date()` e `as_date()` assumem que a ordem segue o padrão da língua inglesa: ano-mês-dia (ymd).

```{r}
date("2015-10-21")
as_date("2015-10-21")
```

Uma grande facilidade que essas funções trazem é poder criar objetos com classe `date` a partir de números e *strings* em diversos formatos.

```{r}
dmy(21102015)
dmy("21102015")
dmy("21/10/2015")
dmy("21.10.2015")
```

Se além da data você precisar especificar o horário, basta usar as funções do tipo `ymd_h()`, `ymd_hm()`, `ymd_hms()`, sendo que também há uma função para cada formato de dia-mês-ano.


```{r}
ymd_hms(20151021165411)
```

--------------------------------------------------------------------------------
