---
title: "Transformar `character` em `date`"
author: "Curso-R"
---

## Transformar `character` em `date`

Suponha que `x` seja um vetor de strings que representam datas.

As funções `ymd()`, `ymd_h()`,`ymd_hm()`,`ymd_hms()`, devem ser escolhidas conforme o formato de `x`. Se só tivermos ano, mês e dia, precisaremos da função `ymd()`. Se tivermos hora e minuto juntos, aí a função `ymd_hm()` e assim por diante.

### Exemplos com datas

```{r}
lakers %>% 
  select(date) %>% 
  mutate(`date %>% ymd` = date %>% ymd,
         `date %>% ymd_hm` = date %>% ymd_hm) %>% 
  head %>%
  knitr::kable()
```

- Repare que a função `ymd_hm()` retorna `NA` porque não há informação de hora e nem de minuto na string. 

### Exemplos com datas e horas

```{r}
lakers %>% 
  select(date, time) %>% 
  mutate(`paste(date, time) %>% ymd` = paste(date, time) %>% ymd,
         `paste(date, time) %>% ymd_hm` = paste(date, time) %>% ymd_hm,
         `time %>% hm` = time %>% hm,
         `time %>% hms` = time %>% hms
         ) %>% 
  head %>%
  knitr::kable()
```






