---
title: "Lubridate"
author: "Athos Damiani, William Amorim"
---

```{r, message=FALSE, warning=FALSE, include=FALSE}
knitr::opts_chunk$set(
  collapse = TRUE, 
  out.width = "60%", out.height = "60%",
  fig.retina = 2
)
```

## Transformando e extraindo datas

Para transformar números ou caracteres em datas, podemos usar as seguintes funções:

- `ymd()`, `ydm()`, `myd()`... - geram uma data com um ano, um mês e um dia, a ordem depende da função escolhida.

- `ymd_h()`, `ymd_hm()`, `ymd_hms()`... - geram uma data com um ano, um mês, um dia, além de uma hora e/ou um minuto e/ou um segundo, dependendo da função escohida.

Exemplos:

```{r}
dmy(21102015)
dmy("21102015")
dmy("21-10-2015")
dmy("21/10/2015")
dmy("21.10.2015")

ymd(20151021)
ymd_hms(20151021165411)
```

Para extrair datas, usamos as funções abaixo. Veja que são tão intuitivas que a explicação é praticamente desnecessária.

- `second()` - extrai os segundos.
- `minute()` - extrai os minutos.
- `hour()` - extrai a hora.
- `wday()` - extrai o dia da semana.
- `mday()` - extrai o dia do mês.
- `month()` - extrai o mês.
- `year()` - extrai o ano.

```{r}
bday <- ymd_hms(19890729030142)
bday

second(bday)
day(bday)
month(bday)
year(bday)

wday(bday)
wday(bday, label = TRUE)
```

Você também pode usar essas funções para atribuir esses componentes a uma data:

```{r}
data <- dmy(01041991)
data

hour(data) <- 20
data
```



