---
title: "Funções úteis"
author: "William Amorim"
---

```{r, message=FALSE, warning=FALSE, include=FALSE}
knitr::opts_chunk$set(
  collapse = TRUE, 
  out.width = "60%", out.height = "60%",
  fig.retina = 2
)
```

## Funções úteis

O `lubridate` traz diversas funções para extrair os componentes de um objeto da classe `date`. 

- `second()` - extrai os segundos.
- `minute()` - extrai os minutos.
- `hour()` - extrai a hora.
- `wday()` - extrai o dia da semana.
- `mday()` - extrai o dia do mês.
- `month()` - extrai o mês.
- `year()` - extrai o ano.

Os nomes são tão óbvios que a explicação do que cada função faz é praticamente desnecessária.

```{r}
bday <- ymd_hms(19890729030142)
bday

second(bday)
day(bday)
month(bday)
year(bday)

wday(bday)
wday(bday, label = TRUE)
```

Você também pode usar essas funções para atribuir esses componentes a uma data:

```{r}
data <- dmy(01041991)
data

hour(data) <- 20
data
```

Também existem funções para extrair a data no instante da execução.

```{r}
today() 
now()

# Data e horário do dia em que essa página foi editada pela última vez.

```

--------------------------------------------------------------------------------
