---
title: "Fusos horários"
author: "Athos Damiani, William Amorim"
---

```{r, message=FALSE, warning=FALSE, include=FALSE}
knitr::opts_chunk$set(
  collapse = TRUE, 
  out.width = "60%", out.height = "60%",
  fig.retina = 2
)
```

## Fusos horários

Uma característica inerente das datas é o fuso horário. Se você tiver trabalhando com datas de eventos no Brasil e na Escócia, por exemplo, é preciso verificar se os valores seguem o mesmo fuso horário. Além disso, quando a data exata de um evento for relevante, você pode precisar converter horários para outros fusos para comunicar seus resultados em outros países.

Para fazer essas coisas, o `lubridate` fornece as funções `with_tz()` e `force_tz()`.

```{r}
estreia_GoT <- ymd_hms("2017-07-16 22:00:00", tz = "America/Sao_Paulo")
estreia_GoT

# Calcula qual seria a data em outro fuso

with_tz(estreia_GoT, tzone = "GMT")
with_tz(estreia_GoT, tzone = "US/Alaska")  

# Altera o fuso sem mudar a data

force_tz(estreia_GoT, tzone = "GMT")
```

--------------------------------------------------------------------------------
