---
title: "Operações com datas"
author: "Athos Damiani, William Amorim"
---

```{r, message=FALSE, warning=FALSE, include=FALSE}
knitr::opts_chunk$set(
  collapse = TRUE, 
  out.width = "60%", out.height = "60%",
  fig.retina = 2
)
```

## Operações com datas

O pacote `lubridate` possui ainda funções para calcular intervalos e fazer operações aritméticas com datas.

### Intervalos

Intervalos podem ser salvos em objetos com classe `interval`.

```{r}
inicio <- dmy("01-04-1991")
evento <- dmy("31-10-1993")

sobrev <- interval(inicio, evento)
sobrev
class(sobrev)
```

Você pode verificar se dois intervalos tem intersecção com a função `int_overlaps()`.

```{r}
# Outra forma de definir um intervalo: o operador %--%
intervalo_1 <- dmy("01-02-2003") %--% dmy("02-03-2005")  

intervalo_2 <- dmy("04-05-2004") %--% dmy("12-03-2012")  

int_overlaps(intervalo_1, intervalo_2)
```

### Aritmética com datas

Veja alguns exemplos de operações aritméticas que você pode fazer utilizando funções do `lubridate`:

```{r}

# Somando datas

data <- dmy(31012000)

data + ddays(1)
data + dyears(1)

data + months(1)  # Operações que resultam em datas inválidas geram NAs.

# Criando datas recorrentes

reuniao <- dmy("18-03-2017")
reunioes <- reuniao + weeks(0:10)
reunioes

# Duração de um intervalo 

intervalo <-dmy("01-03-2003") %--% dmy("31-03-2003") 

intervalo / ddays(1)               # Número de dias
intervalo / dminutes(1)            # Número de minutos

as.period(intervalo)
```

Para mais informações sobre o`lubridate`, visite o [vignette do pacote](https://cran.r-project.org/web/packages/lubridate/vignettes/lubridate.html).

--------------------------------------------------------------------------------
