---
title: "Exercícios"
author: "William Amorim"
---

```{r, message=FALSE, warning=FALSE, include=FALSE}
knitr::opts_chunk$set(
  collapse = TRUE, 
  out.width = "60%", out.height = "60%",
  fig.retina = 2
)
```

```{r, echo = FALSE, message = FALSE, warning = FALSE}
library(magrittr)
library(dplyr)
library(stringr)
```


## Respostas

<div class='admonition note'>
<p class='admonition-title'>
Nota
</p>
<p>
Não há apenas uma maneira de resolver os exercícios. Você pode encontrar soluções diferentes das nossas, algumas vezes mais eficientes, outras vezes menos. Quando estiver fazendo suas análises, tente buscar o equilíbrio entre eficiência e praticidade. Economizar 1 hora com a execução do código pode não valer a pena se você demorou 2 horas a mais para programá-lo.
</p>
</div>

--------------------------------------------------------------------------------

**1.**

Crie uma nova coluna no data.frame com as datas no formato dia-mês-ano.

```{r}
lakers %>% 
  mutate(date = ymd(date))
```

Repare que `as_date()` não funciona neste caso.

```{r}
lakers %>%
  mutate(date = as_date(date))
```

Para entender porque a função devolveu um dia do ano 56949, rode os códigos abaixo.

```{r}
as_date(0)
as_date(-3:3)
as_date(20081027:20081029)
```


--------------------------------------------------------------------------------

**2.**

Crie uma coluna que junte as informações de data e hora (colunas `date` e `time`) em objetos da classe `date`.

```{r}
lakers %>% 
  mutate(date_time = paste0(date, " 00:", time) %>% ymd_hms) %>% 
  select(date_time)
```


--------------------------------------------------------------------------------

**3.**

Crie as colunas `dia`, `mes` e `ano` com as respectivas informações sobre a data do jogo.

```{r}
lakers %>%
  mutate(date = ymd(date),
         dia = day(date),
         mes = month(date),
         ano = year(date)) %>% 
  select(date, dia, mes, ano)
```


--------------------------------------------------------------------------------

**4.**

Em média, quanto tempo o Lakers demora para arremessar a primeira bola no primeiro período?

**Dica**: arremessos são representados pela categoria `shot` da coluna `etype`.

--------------------------------------------------------------------------------

**5.**

Em média, quanto tempo demora para sair a primeira cesta de três pontos? Considere toda a base, e cestas de ambos os times.

--------------------------------------------------------------------------------

**6.**

Construa boxplots do tempo entre pontos consecultivos para cada períodos. Considere toda a base de dados e apenas pontos do Lakers.

--------------------------------------------------------------------------------

**7.**

Qual foi o dia e mês do jogo que o Lakers demorou mais tempo para fazer uma cesta? Quanto tempo foi?

--------------------------------------------------------------------------------
